ACORDAO-COMPLETO-2343279

ACÓRDÃO DE RELAÇÃO

ACÓRDÃO DE RELAÇÃO 313/2019 ATA 5/2019 - PLENÁRIO

Acórdão 313/2019-TCU-Plenário
VISTOS e relacionados estes autos de relatório de auditoria, em cujo âmbito, por meio do Acórdão 2324/2015-TCU-Plenário, Ata 37/2015, sessão de 16/09/2015, este Tribunal decidiu aplicar multa aos responsáveis Danilo José Paludo, CPF XXX.075.819-XX; e Roberto Alexandre Zattar, CPF XXX.139.109-XX; no valor individual de R$ 10.000,00 (dez mil reais) para cada um.
Considerando que, conforme apontado pela unidade técnica, foram juntados aos autos comprovantes de recolhimentos pelos referidos responsáveis, acompanhados dos demonstrativos de débito com atualização dos valores cominados, no montante integra devido;
Considerando que, ainda conforme a unidade técnica, o responsável Danilo José Paludo efetuou pagamento a maior no valor de R$ 412,71, pelo que poderá requerer a este Tribunal o valor excedente, conforme Portaria Conjunta Segecex/Segedam nº 1, de 28/05/2014;
Considerando a opinião da unidade técnica no sentido de que, uma vez comprovado o recolhimento integral da multa, devidamente corrigida, impende conferir quitação aos responsáveis e, ainda, reconhecer crédito a favor de um dos responsáveis perante a Fazenda Pública Federal, correspondente ao recolhimento efetuado a maior; 
Considerando a proposta da unidade técnica no sentido da expedição de quitação aos referidos responsáveis;
Considerando que o representante do Ministério Público junto a esta Corte manifestou-se de acordo com a proposta da unidade técnica;
ACORDAM os Ministros do Tribunal de Contas da União, reunidos em sessão do Plenário, por unanimidade, em:
Expedir quitação ao Sr. Danilo José Paludo (CPF XXX.075.819-XX) , ante o recolhimento integral do valor total da multa aplicada pelo item 9.3 do Acórdão 2324/2015-TCU-Plenário, proferido na Sessão de 16/9/2015, com a devida atualização monetária, conforme comprovantes de pagamento juntados às peças 175 a 206, e reconhecer crédito a favor do responsável, perante a Fazenda Pública Federal, no valor de R$ 412,71 (quatrocentos e doze reais e setenta e um centavos) , constituído em 24/4/2018, em decorrência de pagamento a maior por ele efetuado, para que possa, se lhe aprouver, buscar o ressarcimento da referida quantia, observando-se o disposto na Portaria Conjunta Segecex/Segedam nº 1/2014; 
Expedir quitação ao Sr. Roberto Alexandre Zattar (CPF XXX.139.109-XX) , ante o recolhimento do valor integral da multa aplicada pelo item 9.4 do Acórdão 2324/2015-TCU-Plenário, proferido na Sessão de 16/9/2015, com a devida atualização monetária, conforme comprovantes de pagamento juntados às peças 154 a 172, e 208.
1. Processo TC-Processo 007.193/2010-6 (RELATÓRIO DE AUDITORIA) 
	1.1. Responsáveis: Andréa Regina Fontana (XXX.034.527-XX) ; Danilo José Paludo (XXX.075.819-XX) ; João Reis Santana Filho (XXX.832.605-XX) ; Marcelo Pereira Borges (XXX.543.594-XX) ; Roberto Alexandre Zattar (XXX.139.109-XX) ; Romualdo Theophanes de França Junior (XXX.844.499-XX) 
	1.2. Interessado: Congresso Nacional
		1.3. Órgão/Entidade: Entidades/órgãos do Governo do Estado de Santa Catarina; Ministério da Integração Nacional; Departamento Estadual de Infraestrutura de Santa Catarina - Deinfra-SC. 
	1.4. Relator: Ministro-Substituto Augusto Sherman Cavalcanti
	1.5. Representante do Ministério Público: Procurador Sergio Ricardo Costa Caribé
	1.6. Unidade Técnica: Secretaria de Infraestrutura Hídrica, de Comunicações e de Mineração (SeinfraCOM) .
	1.7. Representação legal: Adriano Silva Soromenho e outros, representando Andréa Regina Fontana; Alessandra Oliveira Ramos Piccoli (15203/OAB-SC) , representando Sotepa Sociedade Técnica de Estudos, Projetos e Assessoria Ltda.

Andréa Regina Fontana (XXX.034.527-XX); Danilo José Paludo (XXX.075.819-XX); João Reis Santana Filho (XXX.832.605-XX); Marcelo Pereira Borges (XXX.543.594-XX); Roberto Alexandre Zattar (XXX.139.109-XX); Romualdo Theophanes de França Junior (XXX.844.499-XX)

ACORDAO-COMPLETO-2368491

Acórdão de Relação 1884/2020 - Plenário

Acórdão de Relação

ACORDAO-COMPLETO-2353239

Acórdão de Relação 1005/2019 - Plenário

AUGUSTO SHERMAN

Adriano Silva Soromenho e outros, representando Andréa Regina Fontana; Alessandra Oliveira Ramos Piccoli (15203/OAB-SC), representando Sotepa Sociedade Técnica de Estudos, Projetos e Assessoria Ltda.

Procurador Sergio Ricardo Costa Caribé

RELATÓRIO DE AUDITORIA (RA)

Secretaria de Infraestrutura Hídrica, de Comunicações e de Mineração (SeinfraCOM).